【裁判字號】    97,訴,1242
【裁判日期】    971223
【裁判案由】    違反毒品危害防制條例
【裁判全文】
臺灣新竹地方法院刑事判決              97年度訴字第1242號
    公  訴  人  臺灣新竹地方法院檢察署檢察官
    被      告  甲○○
                          號
                      （現因另案在臺灣桃園看守所羈押中）
上列被告因違反毒品危害防制條例案件，經檢察官提起公訴（97
年度撤緩偵字第186號），本院依簡式審判程序判決如下：
    主  文
甲○○施用第一級毒品，累犯，處有期徒刑壹年。扣案之吸食器
壹組沒收。
    事  實
一、甲○○前於民國90年間，因違反槍砲彈藥刀械管制條例案
    件，經本院於91年6月20日以90年度簡上字第68號判處有期
    徒刑3月確定；又於91年間，因違反毒品危害防制條例案件
    ，經臺灣高等法院於91年9月25日以91年度上易字第2021號
    判處有期徒刑10月確定。上開2案件，經臺灣高等法院於92
    年3月12日以92年度聲字第219號裁定應執行有期徒刑1年確
    定。另於92年間，因贓物案件，經本院於93年10月21日以
    93年度易字第238號判處有期徒刑5月確定。前開、部分
    接續執行，迄至94年8月9日執行完畢。
二、甲○○前於87年間，因施用毒品案件，經臺灣桃園地方法院
    以87年度毒聲字第1685號裁定送觀察、勒戒後，認無繼續施
    用毒品傾向，於87年11月23日執行完畢而出所。又於90年間
    ，因2犯施用毒品案件，經本院以90年度毒聲字第1006號裁
    定送觀察、勒戒後，認有繼續施用毒品傾向，再經本院以91
    年度毒聲字第275號裁定令入戒治處所施以強制戒治，並於
    92年3月6日執行完畢而出所。
三、甲○○仍不知悔改，於上開強制戒治執行完畢後5年內，另
    基於同時施用第一、二級毒品之犯意，於96年7月3日中午前
    某時，在新竹縣湖口鄉○○村○鄰○○街25號內，將海洛因
    及安非他命合併放入玻璃球內加熱吸食煙霧之方式，同時施
    用第一級毒品海洛因及第二級毒品安非他命1次。嗣為警於9
    6年7月3日中午12時30分許，在新竹縣湖口鄉○○○街25號
    查獲，並扣得甲○○所有、供其同時施用海洛因、安非他命
    所用之吸食器1組。
四、案經新竹市警察局移送臺灣新竹地方法院檢察署檢察官偵查
    起訴。
    理  由
甲、程序部分：
一、本件起訴書原載明被告甲○○分別施用海洛因及安非他命，
    所犯毒品危害防制條例第10條第1項之施用第一級毒品罪嫌
    、同條例第10條第2項之施用第二級毒品罪嫌，應予分論並
    罰；嗣經公訴檢察官到庭更正犯罪事實為被告同時施用海洛
    因及安非他命，所犯毒品危害防制條例第10條第1項之施用
    第一級毒品罪嫌、同條例第10條第2項之施用第二級毒品罪
    嫌，為想像競合犯，應從一重處斷，合先敘明。
二、本件被告甲○○所犯施用毒品罪，係非死刑、無期徒刑、最
    輕本刑為3年以上有期徒刑之罪，被告於本院準備程序進行
    中，就被訴事實為有罪之陳述，經本院合議庭認合於刑事訴
    訟法第273條之1第1項之規定，裁定進行簡式審判程序。
乙、實體部分：
一、證據
（一）訊據被告甲○○對於事實三所載犯罪事實，於本院準備程
      序、審理中均自白認罪，而被告為警查獲所採集之尿液（
      代號：G-519），經送臺灣尖端先進生技醫藥股份有限公
      司檢驗結果，呈海洛因經人體代謝後之嗎啡陽性反應；安
      非他命、甲基安非他命陽性反應，此有真實姓名代號對照
      表、臺灣尖端先進生技醫藥股份有限公司於96年8月15日
      出具之濫用藥物檢驗報告附卷可稽（見偵字第4064號偵查
      卷第35、36頁）。並有被告所有、供施用海洛因、安非他
      命所用之吸食器1組扣案可證，是認被告上開自白內容應
      與事實相符，其施用第一級毒品海洛因、第二級毒品安非
      他命等犯行，均堪予認定。
（二）被告前於87年間，因施用毒品案件，經臺灣桃園地方法院
      以87年度毒聲字第1685號裁定送觀察、勒戒後，認無繼續
      施用毒品傾向，於87年11月23日執行完畢而出所。又於90
      年間，因2犯施用毒品案件，經本院以90年度毒聲字第100
      6號裁定送觀察、勒戒後，認有繼續施用毒品傾向，再經
      本院以91年度毒聲字第275號裁定令入戒治處所施以強制
      戒治，並於92年3月6日執行完畢而出所等情，有臺灣高等
      法院被告前案紀錄表、在監在押全國紀錄表在卷可按，被
      告於上開強制戒治執行完畢後5年內再犯本案施用第一級
      毒品、第二級毒品犯行，自應依法予以論科。
二、論罪科刑
（一）核被告所為，係犯毒品危害防制條例第10條第1項之施用
      第一級毒品罪、同條例第10條第2項之施用第二級毒品罪
      。其分別持有第一級毒品海洛因、第二級毒品安非他命之
      低度行為，各為其施用第一級毒品海洛因、第二級毒品安
      非他命之高度行為所吸收，皆不另論罪。
（二）而被告將海洛因及安非他命合併放入玻璃球內加熱吸食煙
      霧而同時施用之，其以一行為而犯施用第一級毒品罪、施
      用第二級毒品罪，為一行為而觸犯數罪名，為想像競合犯
      ，應依刑法第55條之規定，從一重之施用第一級毒品罪處
      斷。
（三）被告有事實一所載之前案記錄，並於94年8月9日執行完畢
      等情，有臺灣高等法院被告前案紀錄表、在監在押全國紀
      錄表在卷可按，被告前受有期徒刑之執行完畢後，其於5
      年以內故意再犯本件有期徒刑以上之罪，為累犯，應依刑
      法第47條第1項之規定，加重其刑。
（四）爰審酌被告無視法令之禁止，前已因施用毒品案件，經裁
      定送觀察勒戒、強制戒治後，竟再度施用足以導致精神障
      礙及生命危險之成癮性毒品，顯無悔改之意，兼以施用毒
      品所生危害以自戕健康為主，及其犯後坦承犯行等一切情
      狀，量處如主文所示之刑。
三、扣案之吸食器1組，為被告所有、供其同時施用海洛因、安
    非他命所用之物，業據被告於本院供承在卷，依刑法第38條
    第1項第2款之規定，併予宣告沒收。
四、據上論斷，應依刑事訴訟法第273條之1第1項、第299條第1
    項前段，毒品危害防制條例第10條第1項、第2項，刑法第11
    條前段、第47條第1項、第55條、第38條第1項第2款，判決
    如主文。
本案經檢察官洪裕翔到庭執行職務。
中    華    民    國    97    年    12    月    23    日
                  刑事第三庭    法    官  黃美文
以上正本證明與原本無異。
如不服本判決應於收受本判決後10日內向本院提出上訴書狀，上
訴書狀應敘述具體理由。上訴書狀未敘述上訴理由者，應於上訴
期間屆滿後20日內補提理由書狀於本院 (均須按他造當事人之人
數附繕本 )「切勿逕送上級法院」。
中    華    民    國    97    年    12    月    23    日
                                書 記 官  陳怡芳
附錄本案論罪科刑法條全文：
毒品危害防制條例第10條
施用第一級毒品者，處 6 月以上 5 年以下有期徒刑。
施用第二級毒品者，處 3 年以下有期徒刑。


司法院資訊處製作；財團法人民間司法改革基金會備份。
